JOÃO VITOR DUARTE DE MELO

• Rua Vargem Grande Do Sul, 116, São Paulo, São Paulo

• Cel. (11)94938-3508 • Email: joaovdm1998@gmail.com

Com mais de três anos de experiência em TI, ofereço conhecimentos em atendimento, suporte em infraestrutura e administração de banco de dados (DBA). Tenho experiência em liderança de equipes no ambiente profissional, orientando e ensinando estagiários do setor de TI e auxiliando alunos, professores e colaboradores na área de infraestrutura.

Histórico profissional

InterPlayers
Estagiário em Service Desk
(05/2019 – 12/2019)

Com mais de três anos de experiência em TI, ofereço conhecimentos em atendimento, suporte em infraestrutura e administração de banco de dados (DBA). Tenho experiência em liderança de equipes no ambiente profissional, orientando e ensinando estagiários do setor de TI e auxiliando alunos, professores e colaboradores na área de infraestrutura.

Além disso, realizei melhorias na interface do sistema SQL Server, tornando-a mais amigável e fornecendo suporte constante em TI. Também administrei dados e monitorei vários bancos de dados para acompanhar todo o inventário da empresa.

Ofereço consultoria tecnológica para o crescimento empresarial, com recomendações e atualizações de sistemas existentes. Também possuo habilidades em estabelecer infraestruturas de comunicação, incluindo redes LAN e WAN, para melhorar a comunicação. Estou pronto para contribuir com meus conhecimentos e habilidades para ajudar a empresa a alcançar seus objetivos de TI e de negócios.

InterPlayers
Estagiário em Banco de Dados SQL Server
01/2020 – 12/2020

Com minha experiência em TI, sou capaz de analisar e desenvolver especificações técnicas e funcionais para bancos de dados que contenham informações sobre funcionários. Além disso, possuo habilidades na redação de scripts e processos para integração de dados e reparo de bugs.

Outra área em que sou proficiente é a prestação de suporte ao cliente para resolução de problemas, identificando erros e tomando as providências apropriadas para solucioná-los. Também sou capaz de administrar servidores de banco de dados em produção e realizar backups e restores de bases.

Estou preparado para aplicar meus conhecimentos e habilidades para ajudar a empresa a atingir seus objetivos de TI e de negócios.

Input Center
Assistente de Suporte Técnico
(01/2021 – 08/2021)

Eu presto suporte ao cliente, garantindo a resolução de problemas relacionados à conexão com a rede, impressoras, configuração de usuários, treinamento para implantação de sistemas, configuração de imagem Windows, entre outros. Identifico erros e tomo as providências necessárias para solucionálos.

Além disso, forneço atendimento e suporte técnico aos usuários de softwares instalados pela empresa. É meu dever solucionar os problemas relatados pelos usuários para garantir o bom desempenho dos programas. Estou comprometido em oferecer suporte de alta qualidade para garantir a satisfação do cliente e a excelência dos serviços prestados pela empresa.

Analista de Suporte - FIAP 08/2021 – Atual

Eu realizo a instalação e configuração de softwares conforme as preferências dos usuários, garantindo um desempenho satisfatório do programa. Além disso, controlo as permissões de acesso aos usuários dos sistemas da empresa, limitando o uso de determinados recursos para preservar a segurança das informações.

Também presto auxílio na manutenção de hardwares e sistemas, identificando a origem do problema para realizar a limpeza de componentes e a substituição de peças com mau funcionamento. O atendimento e suporte técnico aos usuários de softwares instalados pela empresa também é uma das minhas responsabilidades, sendo que soluciono os problemas relatados para garantir um bom desempenho dos programas.

Ademais, faço testes nos programas após o desenvolvimento e instalação, avaliando sua qualidade para reduzir os riscos de falhas. Meu objetivo é oferecer serviços de alta qualidade, atender às necessidades dos usuários e garantir a satisfação do cliente.

Formação acadêmica

Gestão Da Tecnologia Da Informação – UNIP (Universidade Paulista) 02/2019 – 02/2021

Formação acadêmica

Sistemas para Internet – FIAP 08/2023 – Cursando

Habilidades

- Resolução de problemas
- Microsoft Office
- Microsoft SQL
- Querys
- BackUps
- Restore

Experiencias

- Trabalho em equipe
- Atendimento ao cliente
- Projetos de infraestrutura
- Habilidades em comunicação
- Service Desk

Idiomas

- Inglêns técnico (básico)
- Espanhol (básico)

Meus links:

GitHub (https://github.com/joaobit)

LinkedIn (https://www.linkedin.com/in/jo%C3%A3o-vitor-duarte-de-melo-843772182/)